【裁判字號】    89,易,955
【裁判日期】    890623
【裁判案由】    竊盜
【裁判全文】
臺灣臺北地方法院刑事判決                          八十九年度易字第九五五號
    公  訴  人  臺灣臺北地方法院檢察署檢察官
    被      告  丙○○
                丁○○
右列被告等因竊盜案件，經檢察官提起公訴（八十九年度偵字第五六○六號），本院
判決如左：
    主      文
丙○○、丁○○共同攜帶兇器毀損安全設備竊盜，未遂，各處有期徒刑陸月。均緩刑
參年。扣案如附表所示之物均沒收。
    事      實
一、丙○○、丁○○共同意圖為自己不法之所有，於民國八十九年三月十日上午十二
    時三十分許，在台北市○○○路○段國立台灣大學側門旁，由丙○○攜帶其所有
    如附表編號一、二、三所示客觀上具危險性，可為兇器之起子、開鎖鐵具、鐵鎚
    等物，丁○○則攜帶所有如附表編號四所示之萬能鑰匙四把，由丁○○在旁把風
    ，監看四周人車，丙○○則著手以附表編號二所示之開鎖鐵具，毀損甲○○所有
    之ＯＸＥ四二三號機車上防盜用之鎖頭安全設備，撬開車鎖，惟因無法啟動電門
    而未能得手，即被巡邏警員乙○○當場查獲，並扣得附表所示供其二人行竊及預
    備供行竊所用之物，始查知上情。
二、案經台北市政府警察局大安分局報請台灣台北地方法院檢察署檢察官偵查起訴。
    理      由
一、右揭事實，業據被告丙○○坦承：著手毀損撬開機車大鎖，欲圖打開電門未果等
    情不諱；訊據被告丁○○則矢口否認有上開竊盜把風犯行，辯稱：伊僅在圍牆旁
    觀看挖土機，並不知同行之丙○○正著手竊取機車，其並未替丙○○把風云云。
    惟查：右揭事實，除據同案被告丙○○坦承之部份外，並據被害人甲○○於警訊
    中指述甚詳，及證人即台北市政府警察局大安分局羅斯福路派出所警員乙○○到
    庭結證稱：被告二人原面向東側即台大校園之方向講話，後來丙○○移幾步路去
    開機車大鎖，丁○○則一下看右邊（南側），一下看左邊（北側），感覺上他們
    有在講話，丁○○有時還往後邊（西側）看，... 丙○○蹲下去用力在轉，...
    丁○○距丙○○開鎖處約二公尺，且他有往機車停放處的方向看過去，丁○○應
    該看得到，... 伊看到時，被告二人已經站在整排機車後面，丁○○並沒有貼著
    圍牆站立，... （丙○○在轉機車大鎖時）丁○○站在丙○○旁約二公尺的地方
    ，不是站在圍牆旁等語屬實（本院八十九年六月八日審判筆錄參照），且有附表
    所示之行竊工具及預備用工具扣案可資佐證；依上開證人證詞，可知被告丁○○
    當時非緊貼著圍牆旁站立觀看圍牆內側之挖土機，其當時既左右瞧望，甚至朝後
    方看，顯係為同案被告丙○○之竊行把風而監看四周人車，並非單純觀看現場挖
    土機，而就丙○○之著手行竊行為渾然不知。參以：被告丁○○攜帶其所有之萬
    能鑰匙在場為警查獲，此據其供述明確，而被告二人既係共乘機車至現場，則其
    中一人丙○○選定被害人之機車下手行竊時，丁○○持有萬能鑰匙在一旁環伺，
    焉有不知情之理？被告丁○○空言辯稱不知情云云，不足採信。其與被告丙○○
    有犯意聯絡及行為分擔至為明確。綜上所述，本件事證明確，被告二人犯行均堪
    認定。
二、核被告丙○○、丁○○所為，均係犯刑法第三百二十一條第二項、第一項第二款
    、第三款之攜帶兇器毀損安全設備竊盜未遂罪；被告二人就上述犯行有犯意聯絡
    及行為分擔，為共同正犯。被告二人著手於本件加重竊盜犯行之實施而不遂，為
    未遂犯，按既遂犯之刑減輕之。爰審酌被告二人係因一時失慮而著手竊取機車，
    惟因無法啟動電門而不遂，且被告丙○○犯後坦承犯行，態度尚佳，被告丁○○
    僅在場把風，行為情節較輕、惟犯後否認犯罪等一切情狀，分別量處如主文所示
    之刑。查被告丙○○、丁○○前均未曾受有期徒刑以上刑之宣告，有台灣高等法
    院檢察署刑案紀錄簡覆表在卷可稽，足見其二人素行尚佳，此次係因一時失慮為
    本件犯行，經此教訓應知警惕，足認無再犯之虞，本院因認對被告二人所處之刑
    ，以暫不執行為適當，爰均併宣告緩刑三年，以啟自新。
三、附表編號二所示之開鎖鐵具係共犯丙○○所有供其為本件犯行所用之物，而其餘
    附表所示之物，則分別為共犯丙○○、丁○○所有，係預備供行竊所用之物，均
    依刑法第三十八條第一項第二款宣告沒收。
據上論斷，應依刑事訴訟法第二百九十九條第一項前段，刑法第二十八條、第三百二
十一條第二項、第一項第二款、第三款、第二十六條前段、第七十四條第一款、第三
十八條第一項第二款，判決如主文。
本案經檢察官王巧玲到庭執行職務
中      華      民      國    八十九    年      六      月    二十三    日
                                臺灣臺北地方法院刑事第八庭
                                    法  官  朱  瑞  娟
右正本證明與原本無異
如不服本判決應於送達後十日內向本院提出上訴狀
                                    書記官  葉  金  發
中      華      民      國    八十九    年      六      月    二十八    日
附錄本案論罪科刑法條全文
刑法第三百二十一條
一犯竊盜罪而有左列情形之一者，處六月以上五年以下有期徒刑：
  於夜間侵入住宅或有人居住之建築物、船艦或隱匿其內而犯之者。
  毀越門扇、牆垣或其他安全設備而犯之者。
  攜帶兇器而犯之者。
  結夥三人以上而犯之者。
  乘火災、水災或其他災害之際而犯之者。
  在車站或埠頭而犯之者。
二前項之未遂犯罰之。
附表
編號  物品名稱及數量                                 所有人
一、  起子壹把                                       丙○○
二、  開鎖鐵具玖支                                   丙○○
三、  鐵鎚壹支                                       丙○○
四、  萬能鑰匙肆把                                   丁○○


司法院資訊處製作；財團法人民間司法改革基金會備份。
